【裁判字號】    98,抗,256
【裁判日期】    980330
【裁判案由】    聲請定應執行之刑
【裁判全文】
臺灣高等法院臺中分院刑事裁定           98年度抗字第256號
抗  告  人
即受刑人    甲○○
                    號
                    （現於臺灣臺中戒治所強制戒治中）
上列抗告人因聲請定其應執行刑案件，不服臺灣臺中地方法院中
華民國98年1月15日裁定（98年度聲字第100號）提起抗告，本院
裁定如下：
    主  文
抗告駁回。
    理  由
一、本件抗告意旨略以：抗告人前所犯偽造印文、詐欺等二罪業
    經法院以92年度易字第1172號判決應執行有期徒刑三月確定
    ，並與他案合併執行於95年4月28日假釋出監，假釋期間並
    付保護管束，本案並於97年4月29日假釋期滿，假釋期間情
    狀良好，未經撤銷，當屬徒刑執行完畢。今已服刑完畢之案
    ，又重新裁定，減刑之德未蒙其利，卻受其害，爰為此提出
    抗告云云。
二、按「犯罪在中華民國96年4月24日以前者，除本條例另有規
    定外，依下列規定減刑：一死刑減為無期徒刑。二無期徒刑
    減為有期徒刑20年。三有期徒刑、拘役或罰金，減其刑期或
    金額2分之1」、「緩刑或假釋中之人犯，於本條例施行之日
    起，視為已依前項規定減其宣告刑，毋庸聲請裁定減刑。但
    經撤銷緩刑之宣告或假釋者，仍應依本條例規定聲請裁定減
    刑」、「裁判確定前犯數罪均應減刑而未定執行刑者，就各
    罪依第2條、第4條、第6條至第8條規定減刑後，適用刑法第
    51條定其應執行之刑。裁判確定前犯數罪均應減刑而已定執
    行刑者，仍依前項規定，另定應執行之刑；刑法第54條之餘
    罪，均應減刑者，亦同。」，中華民國96年罪犯減刑條例第
    2條第1、2項、第10條分別規定甚明。則受刑人所犯數罪有
    視為減刑之情形，固毋庸聲請裁定減刑，惟其假釋出監日期
    在中華民國96年7月16日以前者，仍有定其應執行刑之必要
    ，以定其假釋執行完畢日期，此與受刑人執行期滿之日期，
    及其後若再犯罪是否成立累犯及是否得撤銷假釋有關，其目
    的僅係將受刑人業已執行完畢之刑，重新訂出執行完畢日期
    而已，受刑人不因此又遭受不利益，合先敘明。
三、查受刑人因犯附表所示之2罪，經台灣台中地方法院以92年
    度易字第1172號判決判處如附表所示之刑，並定應執行有期
    徒刑3月確定在案；而受刑人所犯附表所示之2罪，係96年4
    月24日前所犯，且受刑人業於95年4月28日縮短刑期假釋出
    監，假釋期間並付保護管束，縮刑期滿日期為97年4月29日
    ，此有臺灣高等法院被告前案紀錄表、如附表所示刑事判決
    1份在卷可按。原審法院依據中華民國九十六年罪犯減刑條
    例第2條第2項前段、第9條、第10條第2項，刑法第2條第1項
    前段，修正前刑法第51條第5款、第41條等規定定其應執行
    刑，經核並無違誤，至抗告人所稱已服刑完畢之案，又重新
    裁定等理由，揆諸上開說明，要屬對法容有誤解之故，是原
    裁定並無違法不當之處，抗告人之抗告，為無理由，應予駁
    回。
四、據上論斷，依刑事訴訟法第412條裁定如主文。
中    華    民    國    98    年    3    月    30     日
            刑事第三庭  審判長法  官  王  增  瑜
                              法  官  廖  柏  基
                              法  官  吳  進  發
以上正本證明與原本無異。
不得再抗告。
                              書記官  柯  孟  伶
中    華    民    國    98    年    3    月    30     日


司法院資訊處製作；財團法人民間司法改革基金會備份。
